【裁判字號】    90,中交簡上,150
【裁判日期】    900702
【裁判案由】    公共危險
【裁判全文】
臺灣臺中地方法院刑事判決                      九十年度中交簡上字第一五號
    上  訴  人  甲○○
右上訴人因公共危險案件，不服本院台中簡易庭九十年度中交簡字第四○三號中華民
國九十年四月六日第一審簡易判決（聲請案號：台灣台中地方法院檢察署九十年度偵
字第五○六三號），提起上訴，本院合議庭為第二審判決如左：
    主  文
上訴駁回。
甲○○緩刑參年。
    事實及理由
一、本案經本院審理結果，認第一審簡易判決認事用法及量刑均無不當，應予維持，
    並引用第一審判決書記載之事實、證據及理由（如附件）。
二、上訴人即被告（以下簡稱上訴人）固坦承於右揭時地，飲用啤酒後騎乘車牌號碼
    ＳＳＵ─九九○號機車，而與證人乙○○所駕駛之車牌號碼ＥＩ─○一六三號自
    小客車發生擦撞等情，惟辯稱：伊當日僅喝了二杯啤酒，且當時能保持平衡騎乘
    機車，足證伊並未喝醉酒，能安全駕動力交通工具，之所以會發生車禍是因乙○
    ○闖紅燈、超速違規，與伊無關云云。然查：
（一）證人乙○○於警訊中證稱：車禍發生後，伊下車查看，被告原本倒地受傷自己
      爬起來，走向伊車子，坐上伊的車子，說要就醫，後來車子開了約十公尺左右
      ，被告叫伊停車，說要請警方來處理，伊才打電話報警。當時被告坐進伊車內
      時，伊聞到有濃厚的酒味，而且被告走路時搖搖晃晃，說話模糊不清，感覺已
      經喝醉了（見偵查卷第八頁）等語明確；另上訴人於警方到場處理時，所測得
      吐氣中所含酒精濃度達每公升○．七四毫克之事實，有酒精濃度測試單一紙附
      卷可憑。按服用酒類不能安全駕駛動力交通工具之認定，參考德國、美國之認
      定標準，對於酒精濃度呼氣已達每公升零點五五毫克或血液濃度達百分之零點
      一一以上，肇事率為一般正常人之十倍，應認為已達不能安全駕駛之標準，亦
      有法務部八十八年五月十八日八八年度法檢字第一六六九號函可資參照，足見
      上訴人當時因服用酒類已達不能安全駕駛動力交通工具之程度甚明。
（二）至上訴人辯稱：並非因伊喝酒，致生本件車禍，然參諸卷附之車禍現場圖以觀
      ，上訴人當時騎乘機車由錦南街往錦新街方向沿雙十路行進，欲左轉力行路，
      而證人乙○○係由錦新街往錦南街方向沿雙十路直行，依地上所散落之碎片研
      判，二車所撞擊之地點為力行路與雙十路口前約十公尺，在證人乙○○所駕駛
      之車道上，足見係上訴人未至十字路口中心點前，即違反標線管制，入侵對向
      車道欲左轉彎，致生本件車禍事故，其顯有過失甚明，有臺中市○○○道路交
      通事故調查報告表、舉發違反道路交通管理事件通知單各乙紙、現場照片數幀
      等附卷可證。參酌上訴人於飲酒後而發生車禍事故，益足徵其未能安全駕駛動
      力交通工具。是其前揭所辯，為事後卸責之詞，尚不足採信。此外，上訴人在
      本院未提出其他有利之證據及辯解，其上訴自無理由，應予駁回。
三、末查，上訴人未曾受有期徒刑以上刑之宣告，有臺灣臺中地方法院檢察署刑案資
    料查註紀錄表、及臺灣高等法院被告全國前案紀錄表附卷可稽，且其於犯罪後坦
    承部分犯行，尚有悔意等情，足認上訴人受此罪刑之宣告後，當知警惕，信無再
    犯之虞，本院認其所受之宣告刑，以暫不執行為適當，爰併予宣告緩刑參年，以
    勵自新。
據上論斷，應依刑事訴訟法第四百五十五條之一第一項、第三項、第三百七十三條、
第三百六十八條第二項，刑法第七十四條第一款，判決如主文。
中      華      民      國  九十    年      七      月      二      日
                                臺灣臺中地方法院刑事第六庭
                                    審判長    法  官  蔡  名  曜
                                              法  官  楊  熾  光
                                              法  官  劉  麗  瑛
右正本證明與原本無異。
不得上訴。
                                              書記官
中      華      民      國      九十    年      七      月      二      日


司法院資訊處製作；財團法人民間司法改革基金會備份。
